【裁判字號】    98,簡上,376
【裁判日期】    980423
【裁判案由】    侵占
【裁判全文】
臺灣板橋地方法院刑事判決             98年度簡上字第376號
上  訴  人  臺灣板橋地方法院檢察署檢察官
被      告  甲○○
                      1
上列上訴人因被告業務侵占案件，不服本院97年度簡字第10780
號，中華民國97年12月31日第一審判決（起訴案號：97年度偵字
第17771 號），提起上訴，本院判決如下：
    主  文
上訴駁回。
甲○○緩刑參年，緩刑期間付保護管束，並應於緩刑期間內依執
行檢察官之命令向檢察官指定之公益團體、地方自治團體或社區
提供陸拾小時之義務勞務。
    事實及理由
一、本案經本院審理結果，被告甲○○認罪不諱，本院認第一審
    以被告甲○○係犯刑法第336 條第2 項之業務侵占罪，判處
    有期徒刑6 月，並諭知易科罰金折算之標準為新臺幣（下同
    ）1 千元折算1 日，認事用法及量刑均無不當，應予維持，
    除第一審判決引用之起訴書犯罪事實欄一第10行之「再由渠
    等載往上址。」等字，補充記載為：「再由渠等載往上址，
    甲○○爰變易原持有之意思為不法所有之意思，將該4 支Ｈ
    型鋼鐵侵占入己。」外，並引用第一審判決書記載之事實、
    證據及理由（如附件）。
二、檢察官為被告利益提起上訴，上訴意旨略以：被告已於98年
    1 月6 日與告訴人乙○○成立調解，且經告訴人表示諒解，
    不予追究，有被告之陳報狀可證，原審判決以被告未與告訴
    人達成和解為由，量處有期徒刑6 月之量刑顯屬過重等語。
    惟按關於刑之量定，係實體法上賦予法院得為自由裁量之事
    項，倘其未有逾越法律所規定之範圍，或濫用其權限，即不
    得任意指摘為違法，以為上訴之理由（最高法院75年臺上字
    第7033號判例意旨參照）。查：本件原審審酌被告犯罪動機
    、目的、手段、其侵占所得之財物價值非鉅，對於告訴人所
    造成之損害程度尚非重大，及被告犯後均坦承犯行，態度尚
    稱良好，惟迄未能與告訴人達成和解等一切情狀，量處被告
    有期徒刑6 月，並諭知易科罰金之折算標準以1 千元折算1
    日，其量刑已屬刑法第336 條第2 項業務侵占罪法定刑之最
    低度，依被告本案犯罪情節，亦核無法定減輕其刑之事由，
    檢察官上訴意旨指原審量刑過重，提起上訴，核無理由，應
    予駁回。
三、查被告於本案之前，曾於89年間，因竊盜案件，經本院於89
    年8 月18日，以89年度易字第2192號判決，判處有期徒刑8
    月，緩刑4 年，緩刑期內付保護管束，89年9 月18日確定，
    嗣經撤銷緩刑，經付執行有期徒刑，91年3 月28日縮刑執行
    完畢，有臺灣高等法院被告前案紀錄表在卷可考，其該案執
    行完畢至本案發生已逾5 年，本院斟酌其本案已與告訴人達
    成調解，將侵占所得之Ｈ型鋼鐵4 支返還告訴人，告訴人當
    場接受被告道歉之情，有臺北縣五股鄉調解委員會調解筆錄
    在卷可考（見原審簡字卷第19頁），足見被告有悔意，檢察
    官上訴亦請求給予被告緩刑，為檢察上訴書載明，而其本件
    侵占物品價值非高，其本件應係因一時貪念致罹刑典，事後
    坦承犯行，經此次科刑教訓後，應知所警惕，而於本案判決
    後無再犯之虞，且考量應督促被告信守其絕不再犯之諾言，
    並使真正明瞭不得存有不勞而獲之僥倖心理，本院因認原審
    對被告所宣告之刑，以暫不執行為適當，爰依刑法第74條第
    1 項第2 款之規定宣告緩刑3 年，以啟自新，並依刑法第93
    條第1 項第2 款、第74條2 項第5 款之規定，為有負擔之緩
    刑，宣告其於緩刑期間付保護管束，併命其應於緩刑期間內
    依執行檢察官之命令向檢察官指定之公益團體、地方自治團
    體或社區提供六十小時之義務勞務。若被告日後不依執行檢
    察官命令履行此一負擔，且情節重大足認原宣告之緩刑難收
    其預期效果，而有執行刑罰之必要者，依現行刑法75條之1
    第1 項第4 款之規定，得撤銷其宣告，特於此說明。
據上論斷，應依刑事訴訟法第455 條之1 第1 項、第3 項、第
373 條、第368 條、第364 條，刑法第74條第1 項第2 款、第2
項第5 款、第93條第1 項第2 款，判決如主文。
本案經檢察官楊大智到庭執行職務。
中    華    民    國    98    年    4     月    23    日
                  刑事第一庭    審判長法  官  王復生
                                      法  官  陳世旻
                                      法  官  陳正偉
以上正本證明與原本無異
不得上訴
                                      書記官  張惠芳
中    華    民    國    98    年    4     月    23    日
附錄本案論罪科刑法條全文：
刑法第336條第2項
（公務公益侵占罪、業務侵占罪）
對於公務上或因公益所持有之物，犯前條第1項之罪者，處1年以
上7年以下有期徒刑，得併科5千元以下罰金。
對於業務上所持有之物，犯前條第1項之罪者，處6月以上5年以
下有期徒刑，得併科3千元以下罰金。
前二項之未遂犯罰之。


司法院資訊處製作；財團法人民間司法改革基金會備份。
